臺灣板橋地方法院刑事判決　　　　　　　　　　　　九十一年度易字第一七七五號
　　公　訴　人　臺灣板橋地方法院檢察署檢察官
　　被　　　告　甲○○
右列被告因違反家庭暴力防治法案件，經檢察官提起公訴（九十一年度偵字第六五九
三號），本院判決如左：
    主  文
甲○○違反法院依家庭暴力防治法第十三條所為之禁止實施家庭暴力行為及禁止直接
騷擾、通話行為之民事通常保護令裁定，處有期徒刑貳月，如易科罰金以佰元折算
壹日。
    事  實
一、甲○○與乙○○係夫妻，二人為家庭暴力防治法第三條第一款規定之家庭成員關
    係，惟因甲○○曾於民國九十年六月十九日在臺北縣板橋市○○路十一號五樓住
    處辱罵乙○○而實施家庭暴力行為，經本院依家庭暴力防治法第十三條規定，於
    九十年八月二十四日以九十年度家護字第六六八號核發民事通常保護令，諭令甲
    ○○不得對乙○○實施身體或精神上不法侵害之行為，亦不得直接或間接對於乙
    ○○為騷擾、通話之聯絡行為，嗣該民事通常保護令亦於九十年八月三十日送達
    於甲○○無訛。詎甲○○於九十一年一月二十一日晚上六時三十分許，因懷疑楊
    玉有外遇，乃前往板橋市○○路二四七巷七弄四十四號乙○○之工作場所，對乙
    ○○實施精神上不法侵害，以三字經「幹妳娘」及「討客兄」等穢語辱罵乙○○
    ，而為直接騷擾、通話行為，違反前開本院民事通常保護令之規定。
二、案經乙○○告訴暨臺北縣警察局海山分局報請臺灣板橋地方法院檢察署檢察官偵
    查起訴。
    理  由
一、訊據被告甲○○固坦承於右揭時地前往告訴人之工作場所辱罵告訴人「討客兄」
    之事實，惟辯稱：伊沒有罵三字經云云。經查：右揭事實業據告訴人乙○○指述
    綦詳，且有本院九十年度家護字第六六八號民事通常保護令及送達證書影本各一
    件在卷可稽。又被告於偵查中，亦坦承其當時曾以三字經之穢語辱罵告訴人 (見
    偵查卷第十九頁) ，是被告嗣於本院審理時翻異前詞，要無足取。從而，被告以
    懷疑告訴人外遇為由，竟以三字經「幹妳娘」及「討客兄」等穢語辱罵告訴人，
    自屬精神上不法侵害行為，且屬直接騷擾、通話之行為，而已違反前開本院民事
    通常保護令之規定，事證明確，被告犯行洵堪認定。
二、核被告所為，係犯家庭暴力防治法第五十條第一款、第二款之違反保護令罪。爰
    審酌被告犯罪之素行狀況、犯罪動機、手段、目的、所生危害及犯罪後態度等一
    切情狀，量處如主文所示之刑，並諭知易科罰金之折算標準。
據上論斷，應依刑事訴訟法第二百九十九條第一項前段、家庭暴力防治法第五十條第
一款、第二款，刑法第十一條前段、第四十一條第一項前段，罰金罰鍰提高標準條例
第二條，判決如主文。
本案經檢察官蔡顯鑫到庭執行職務。
中      華      民      國    九十一    年      七      月    三十一    日
                                臺灣板橋地方法院刑事第五庭
                                    法  官    戴   嘉   清
右正本證明與原本無異。
如不服本判決應於送達後十日內向本院提出上訴狀。
                                    書記官    陳   春   銘
中      華      民      國    九十一    年      七      月    三十一    日
附錄本案論罪科刑法條全文：
家庭暴力防治法第五十條
違反法院依第十三條、第十五條所為之下列裁定者，為本法所稱之違反保護令罪，處
三年以下有期徒刑、拘役或科或併科新臺幣十萬元以下罰金：
一、禁止實施家庭暴力行為。
二、禁止直接或間接騷擾、接觸、通話或其他連絡行為。
三、命遷出住居所。
四、遠離住居所、工作場所、學校或其他特定場所。
五、命完成加害人處遇計畫：戒癮治療、精神治療、心理輔導或其他治療、輔導。
